臺北高等行政法院判決
　　　　　　　　　　　　　　　92年度訴字第03334號
　　　　　　　　　　　　　　　.
原　　　告　花旗證券股份有限公司
代　表　人　甲○○
訴訟代理人　劉興源律師
被　　　告　財政部臺北市國稅局
代　表　人　張盛和（局長）
訴訟代理人　丁○○
　　　　　　丙○○
　　　　　　乙○○
上列當事人間因營利事業所得稅事件，原告不服財政部中華民國
92年5月22日台財訴字第0920010356號訴願決定，提起行政訴訟，
本院判決如下：
　　主  文
原告之訴駁回。
訴訟費用由原告負擔。
　　事  實
一、事實概要：原告民國89年度營利事業所得稅結算申報，原列
    報自營部門證券交易所得為虧損新台幣（下同）124,223,70
    3元，課稅所得額73,722,135元，被告初查調增其可直接歸
    屬自營部門之營業費用4,930,957元，另核定自營部門出售
    有價證券收入應分攤管理費用8,191,957元及利息支出12,93
    1,560元，股利收入應分攤營業、管理費用2,366元，核定證
    券交易所得為虧損150,280,543元，課稅所得額為99,778,97
    5元。原告不服，申請復查未獲變更，提起訴願亦遭決定駁
    回，遂提起行政訴訟。
二、兩造聲明：
　(一)原告聲明：訴願決定及原處分均撤銷。
　(二)被告聲明：駁回原告之訴。
三、兩造之爭點：被告以原告本年度無法明確歸屬之利息收入小
    於利息支出，依財政部85年8月9日台財稅第851914404號函
    釋（下稱85年函釋）計算其出售有價證券收入應分攤之利息
    支出，是否違法？
　(一)原告主張之理由：
    1.按財政部85年函釋係在規範利息支出應如何直接歸屬在利
      息收入項下減除，並非規範利息收入應如何直接歸屬至利
      息支出項下減除，且係以區分二者之性質，究為可明確歸
      屬或無法明確歸屬為其應稅、免稅收入如何歸屬或分攤之
      依據，並非以二者之性質，究為經常性營業活動而產生或
      非經常性營業活動而產生為其歸屬或分攤之標準，足見不
      可明確歸屬之利息收入及利息支出應予互抵之範圍，並無
      應排除營業收入之利息收入或營業成本之利息支出等特別
      規定。原告資金統籌運用無法明確歸屬下，全公司之利息
      收入及利息支出即為不可明確歸屬性質，被告否准以全公
      司利息收入及利息支出為計算互抵之基礎，卻未提出論見
      ，顯非有合。
    2.根據財政部84年2月18日台財稅字第841607041號函釋（下
      稱84年函釋）規定，營利事業之利息支出是否可合理歸屬
      利息收入，係以借款資金之用途為準，上開函釋猶例舉補
      償性存款或借款資金暫存銀行為例說明之，實務上，被告
      僅認專案借款或補償性存款，始符合直接歸屬之規定。原
      告為綜合證券商，其營運資金為統籌運用，並無法明確歸
      屬，89年度申報營業收入項下之利息收入110,84 7,893
      元，非營業收入項下之利息收入10,317,348元（包括短期
      票券分離課稅利息收入4,14 7,190元），合計121,
      165,241元，遠大於被告核定營業成本之利息支出81,316,
      873元，非營業費用項下之利息支出13,350,582元，合計
      94,667,455元，故依財政部85年函釋規定，全部利息支出
      ，均可在課稅所得項下減除，不必計算分攤，十分明確。
    3.被告認原告免稅收入應攤計之利息支出高達12,931,560元
      ，係核定非營業費用之利息支出13,350,582元，減除不可
      直接歸屬利息收入後僅419,022元，再就其差額12,931,56
      0元全部列為出售有價證券收入之利息支出。是其處分，
      無異認定原告上開申報營業收入之利息收入110,847,893
      元及非營業收入項下之依法提列保證金之利息收入，為可
      明確歸屬之利息收入。惟依財政部84年函釋規定，既以產
      生利息支出之借款資金，明確用於產生利息收入之資金為
      準，其於原告之營運資金均為統籌運用下，上開營業內或
      營業外利息收入之資金，即無從知悉來自自有資金或何筆
      借款之資金，顯屬非「可明確歸屬」。被告既認定上開利
      息收入為可明確歸屬之利息收入，自應負舉證責任。
    4.原告之營運資金既為統籌運用，其申報利息收入之資金來
      源，即為各項借款及自有資金共同支應，顯見利息支出構
      成利息收入之必要成本，自應准許減除，始符合所得稅法
      第24條規定之配合原則意旨，被告明知原告申報營業收入
      之利息收入110,847,893元，均已併入所得額核課所得稅，
      竟排除此部分利息收入亦可減除利息支出，造成原告申報
      之上開營業收入之利息收入，無任何成本可資配合減除之
      謬誤，自有未合。
    5.原告繳存營業保證金、交割結算基金、櫃檯買賣中心圈存
      、等殖準備金、公會自律基金等，乃係遵循有關法令規定
      辦理之結果，並非以繳存保證金牟取營利之營業行為。則
      原告繳存上開保證金所產生之利息收入5,751,136元，列
      報營業外收入，自無否准自利息支出減除之理，被告率以
      上開利息收入應屬經紀部門營業收入否准自利息支出減除
      ，顯為錯誤。又原告列報短期票券利息收入4,147,190元
      ，業依所得稅法第24條第2項規定分離課稅，乃應稅業務
      之利息收入，被告不具理由不准自利息支出減除，亦為錯
      誤。按財政部85年函釋規定，對出售有價證券收入應攤計
      之利息支出者，其利息支出應先減除利息收入部分，係以
      無法明確歸屬為條件，並無排除短期票券利息收入亦可適
      用自利息支出減除之規定。查原告列報非營業收入項下之
      短期票券利息收入4,147,190元，為無法明確歸屬性質，
      原告業於訴願理由二之（四）說明甚詳，此為被告所不爭
      執，被告不具理由不准自利息支出項下減除，顯有違財政
      部85年函釋規定及依法行政原理。據上所述，原告申報非
      營業費用之利息支出13,350,582元，於減除非營業收入之
      利息收入10,317,348 元（包括各項保證金之利息收入）
      其餘額不過3,033,234 元而已，被告核認非營業收入之利
      息支出僅419,022元，致生核定出售有價證券收入應攤計
      之利息支出高達12,931,560元，造成出售有價證券收入多
      攤計利息支出9,898,326元之違誤，自應撤銷。
    6.關於自營部門費用可直接歸屬應稅業務及不可直接歸屬費
      用再分攤至應、免稅業務項下部分：
      原告為綜合證券商，依財政部85年函釋規定，營業費用
        部分其可明確歸屬者，得依個別歸屬認列；無法明確歸
        屬者，得依費用性質，分別選擇依部門薪資、員工人數
        或辦公室使用面積等作為合理歸屬之分攤基礎，計算有
        價證券出售部分應分攤之費用，不得在課稅所得項下減
        除。至自營部門費用應如何歸屬應稅業務及免稅業務部
        分，其屬可直接歸屬之費用，應予直接歸屬外，其不可
        直接歸屬部分，自應參酌財政部發布85年函釋規定之本
        旨，在匡正財政部83年函釋並未慮及「綜合證券商」之
        行業特性，為避免其與一般營利事業共同適用該83年函
        釋計算公式而發生缺失所作之特別規定。從而原告依上
        開財政部85年函釋規定意旨，計算自營部門費用為39,3
        66,797元後，因自營部門尚有應稅業務及免稅業務，乃
        依費用性質，直接歸屬免稅業務20,766,008元及應稅業
        務10,404,824元，至其餘無法明確歸屬之費用8,195,96
        5元，參酌財政部85年函釋規定本旨，對應稅及免稅業
        務予採相同之分攤基礎計算分攤，自應准認定。
      原告於系爭年度出售附買回債券（RP）所取得之資金為
        1,835,001,712元，原處分於計算原告當年度全體可動
        用資金時，未計入該筆出售附買回債券所取得之資金，
        致原告於當年度自營部位（即購買有價證券一年十二個
        月平均可動用資金）1,455,193,589元，占全體可運用
        資金（不含RP）1,157,998,674元之比例為125.66%，而
        被告竟據此不合理之比例將無法明確歸屬之營業費用
        8,195,965元全部劃歸免稅業務負擔。惟查上開出售附
        買回債券所取得之資金（RP），應亦為全體可運用資金
        之一部份，則原告於當年度全體可動用資金應為2,993,
        000,386元（1,157,998,674+1,835,001,712=2,993,000
        ,386）元，準此，原告當年度自營部位（購買有價證券
        平均動用資金）1,455,193,589占全體可運用資金（含R
        P）2,993,000,386元即從原處分認定之125．66%調降為
        48．62%，原告當年度免稅業務分擔上開無法明確歸屬
之營業稅費用，即不及半數（8,195,965×48.62%=3,984,878）
。　(二)被告主張之理由：
    1.原告89年度營利事業所得稅結算申報，原列報自營部門可
      直接歸屬之營業費用26,226,160元，證券交易所得為虧損
      124,223,703元，被告初查以：（一）營業費用部分依據
      簽證會計師補充說明，原告本期可直接歸屬自營部門之營
      業費用為31,170,832元，無法明確歸屬者為8,195,965元
      ，乃按出售有價證券收益及股利收入占全部自營部門營業
      收入比例分攤出售有價證券可直接歸屬費用31,157,117元
      （調增4,930,957元）、無法直接歸屬費用8,191,957元，
      股利收入分攤可直接歸屬費用1,870元，無法直接歸屬費
      用496元。（二）利息支出部分則以會計師自行計算自營
      部門購買有價證券平均動用資金占全體可運用資金比例為
      125.66%，因自營部門占全體可運用資金超過百分之百，
      利息收支差額應全數轉列免稅之證券交易所得計算分攤，
      其中申報利息收入6,170,158元係包含經營證券業務依法
      需提列營業保證金利息收入4,377,534元、交割結算基金
      利息收入776,343元、櫃檯買賣中心圈存、等殖準備金利
      息收入581,596元及公會自律基金利息收入15,663元，合
      計提列保證金之利息收入5,751,136元應併入經紀部門計
      算營業收入，乃予減除後以其餘額419,022元與利息支出
      13,350,582元比較，按其差額核定自營部門應分攤利息支
      出為12,931,560元，證券交易所得為虧損150,280,543元
      。原告不服，主張：（一）其為綜合證券商，營運資金均
      為統籌運用，利息收入與利息支出自屬不可直接明確歸屬
      之性質，依財政部85年函釋，利息支出應先減除利息收入
      ，其餘額始須計算分攤，原告本期申報利息收入遠大於利
      息支出，應無計算有價證券應分攤利息支出之問題，被告
      核認原告之利息收入並未包括營業收入項下之利息收入
      110,847,893元及非營業收入項下之利息收入9,898,326
      元（包括短期票券利息收入4,147,190元及依法提列保證
      金之利息收入5,751,136元），致生核定利息支出大於利
      息收入之錯誤。縱不論財政部85年函釋並未規定可減除之
      利息收入應以非營業收入項下之利息收入為限，原告申報
      非營業收入項下之分離課稅短期票券利息收入、依法提列
      保證金之利息收入及其他利息收入計10,317,348元，而非
      營業費用項下之利息支出為13,350,582元，兩者之差額為
      3,033,234元，被告擅認原告非營業收入項下之利息收入
      為419,022元，利息收支差額高達12,931,560元，致生本
      件出售有價證券收入多分攤利息支出9,898,326元，應予
      撤銷。（二）原告依財政部85年函釋規定，計算自營部門
      費用為39,366,797元後，因自營部門尚有應稅業務及免稅
      業務，乃依費用性質，直接歸屬免稅業務20,766,008元及
      應稅業務10,404,824元，其餘無法明確歸屬之費用8,195,
      965元參酌財政部85年函釋規定，對應稅及免稅業務予採
      相同之分攤基礎計算分攤，自應准予認定，被告執意否准
      原告上開分攤方式，亦僅能回歸財政部85年函釋規定，以
      員工薪資、員工人數或辦公室使用面積等之基礎，計算分
      攤。乃被告對本件自營部門全部費用予以攤計應稅、免稅
      收入項下負擔者，再擅予改按收入比例計算分攤，致生出
      售有價證券收入之費用高達39,351,440元，顯有悖首揭財
      政部85年函釋匡正83年臺財稅第831582472號函釋按收入
      比例分攤之缺失云云。申經被告復查決定略以，原告為綜
      合證券商，其經紀（經紀部門受託買賣及辦理融券業務收
      取手續費收入）、承銷（承銷部門承銷證券取得承銷業務
      收入，如證券之報酬、代銷證券手續費收入、承銷作業處
      理費收入、承銷輔導費收入及其他收入）、自營（自營部
      門出售營業證券所獲得之利益）等各部門之組織架構及業
      務明確，各該部門因經營其部門業務所發生之相關費用，
      自應個別歸屬於其部門收支損益項下之營業費用認列，僅
      管理部門之損失費用因無法明確歸屬，始可按其費用性質
      ，分別依部門員工薪資、員工人數或辦公室使用面積等作
      為分攤基礎，其利息支出及營業費用之分攤為：（一）利
      息支出部分：原告申報時並未就出售有價證券收入部分分
      攤利息支出，被告以其申報非營業收入項下之利息收入6,
      170,158元，其中包含經營證券業務依證券交易法第44、5
      5條與證券商管理規則第9條、第10條規定應提列之營業保
      證金、交割結算金、櫃檯買賣中心圈存、等殖準備金、公
      會自律基金等利息收入計5,751,136元，應併入經紀部門
      之營業收入，因調整後無法明確歸屬之利息收入419,022
      元小於無法明確歸屬之利息支出13,350,582元，乃依簽證
      會計師自行計算自營部門購買有價證券平均動用資金占全
      體可運用資金比例百分之125.66%，將利息收支差額 12,
      931,560元，全數轉列免稅證券交易所得項下分攤，於法
      尚無不合。（二）營業費用部分：原告為綜合證券商，本
      期申報營業收入295,066,674,455元，其中 294,600,598,
      646元為出售證券收入，占全部營業收入99%，依所得稅法
      第4條之1規定，證券交易所得停止課徵所得稅，是原告本
      期之營業所得，可分為兩部分，一為應稅所得，一為免稅
      所得，而營利事業出售有價證券之交易所得納入免稅範圍
      ，雖有其特殊意義，惟宜正確計算「免稅所得」之範圍，
      如免稅項目之相關成本、費用歸由應稅項目吸收，營利事
      業將雙重獲益，不僅有失立法原意，並造成侵蝕稅源之不
      合理現象，是被告依前揭財政部函釋原則予以計算分攤營
      業費用，尚無不合，復經考量自營部門有應稅收入，乃再
      按收入比例計算分攤，符合事實，亦與最高行政法院90
      年度判字第1607號判決意旨相符等由，駁回其復查之申請
      ，尚無不妥。
    2.原告復執前詞爭執。第查所得稅法第4條之1，證券交易所
      得停止課徵所得稅之規定，固有其特殊意義，惟宜正確計
      算「免稅所得」之範圍，如免稅項目之相關成本費用歸由
      應稅項目吸收，營利事業將雙重獲益，不僅有失立法意旨
      ，並將造成課稅不公。財政部83年2月8日臺財稅第000000
      000號及85年8月9日臺財稅第851914404號函乃闡明一般營
      利事業、綜合證券商及票券金融公司買賣有價證券之費用
      及利息支出之分攤原則，以期適法，其中85年臺財稅第85
      1914404號函釋有關利息支出無法明確歸屬者，如利息收
      入大於利息支出，則全部利息支出得在課稅所得項下減除
      ；如利息收入小於利息支出，其利息收支差額應以購買有
      價證券平均動用資金，占全體可運用資金比例作為合理歸
      屬之分攤基礎，計算有價證券出售部分應分攤之利息，不
      得在課稅所得項下減除。所稱「利息收入」自係指非因經
      常性營業活動而產生之非營業收入，以與應分攤之非營業
      損失及費用項下利息支出相對應，其理甚明。原告係經營
      有價證券之承銷、自行買賣及有價證券買賣之行紀、居間
      、代理等三種證券業務之綜合證券商，本期於非營業收入
      項下申報利息收入6,170,158元，其中5,751,136元為依證
      券交易法第44條、第45條及證券商管理規則第9條、第10
      條規定提列保證金之利息收入，核應屬原告經紀部門之營
      業收入，被告將該保證金利息收入自非營業收入之利息收
      入項下減除，以其餘額419,022元與利息支出13,350,582
      元比較，按其差額依首揭財政部85年函釋分攤基礎計算，
      核定原告出售有價證券部分應分攤之利息支出為12,931,5
      60元，經核並無不合，原告以財政部85年函釋並未規定可
      減除之利息收入應以非營業收入項下之利息收入為限，顯
      非有據。次查「．．．。至應稅收入及免稅收入應分攤之
      相關成本費用，除可直接合理明確歸屬者得個別歸屬，應
      自有價證券出售收入項下減除外，因投資收益及證券交易
      收入源自同一投入成本，難以投入成本比例作為分攤基準
      。財政部83年2月8日臺財稅第831582472號函說明三，採
      以收入比例作為分攤基準之計算方式，符合上開法條規定
      意旨，與憲法尚無牴觸。」業經司法院釋字第493號解釋
      在案。本件依簽證會計師查核報告記載，原告自營部門直
      接營業費用為31,170,832元，另依財政部85年函釋意旨，
      就無法明確歸屬自營部門之營業費用，依費用性質分別以
      辦公室面積、部門直接員工人數或部門直接薪資之比率為
      分攤基礎計算之間接營業費用為8,195,965元，並自行依
      業務性質歸類，分別為證券交易業務（免稅業務）直接費
      用20,766,008元、間接費用5,460,152元，其他業務（應
      稅業務）直接費用10,404,824元、間接費用2,735,813元
      ，合計自營部門證券交易業務應分攤之營業費用為26,22
      6,160元，核其自營部門免稅業務及應稅業務之費用分攤
      基礎，並無財政部85年臺財稅第851914404號函釋就不同
      部門間費用分攤基礎所為規定之適用，被告乃依財政部83
      年臺財稅第831582472號函釋意旨，以其可直接歸屬自營
      部門費用31,170,832元、無法明確歸屬費用8,195,965元
      ，按免稅之出售有價證券收益及股利收入占全部自營部門
      營業收入比例計算，分攤可直接歸屬自營部門免稅之證券
      交易收入及股利收入之費用31,158,987元、無法直接歸屬
      之費用8,192,453元。計算式如下：自營部門全部收入：
      證券交易收入294,600,598,646+股利收入17,819,814+利
      息收入110,847,893+出售短期投資利益1,084,741=294,73
      0,351,094證券交易收入分攤可直接歸屬自營部門費用：3
      1,170,832×294,600,598,646÷294,730,351,094＝31,15
      7,117股利收入分攤可直接歸屬自營部門費用：31,170,83
      2×17,819,814÷294,730,351,094=1,870證券交易收入及
      股利收入分攤可直接歸屬自營部門費用：31,157,117＋1,
      870=31,158,987證券交易收入分攤無法直接歸屬自營部門
      費用：8,195,965×294,600,598,646÷294,730,351,094
      =8,191,957股利收入分攤無法直接歸屬自營部門費用：8,
      195,965×17,819,814÷294,730,351,094=496證券交易收
      入及股利收入分攤無法直接歸屬自營部門費用：8,91,957
      +496=8,192,453經核並無違誤。訴願決定遞予維持，洵無
      違誤。原告復執前詞提起行政訴訟，自難謂有理由。
　　理  由
一、按「自中華民國七十九年一月一日起，證券交易所得停止課
    徵所得稅，證券交易損失亦不得自所得額中減除。」「營利
    事業所得之計算，以其本年度收入總額減除各項成本費用、
    損失及稅捐後之純益額為所得額。」為所得稅法第4條之1及
    第24條第一項所明定。次按「核釋營利事業於證券交易所得
    停止課徵所得稅期間從事有價證券買賣，其營業費用及利息
    支出之分攤原則。．．．三、以有價證券買賣為專業之營利
    事業，其營業費用及借款利息，除可合理明確歸屬者得個別
    歸屬認列外，應按核定有價證券出售收入、投資收益、債券
    利息收入及其他營業收入比例，計算有價證券出售部分應分
    攤之費用及利息，自有價證券出售項下減除。」「補充核釋
    『綜合證券商暨票券金融公司』於證券交易所得停止課徵所
    得稅期間從事有價證券買賣，其營業費用及利息支出之分攤
    原則。．．．一、營利事業於證券交易所得停止課徵所得稅
    期間從事有價證券買賣，其營業費用及利息支出之分攤原則
    ，前經本部八十三年二月八日台財稅第八三一五八二四七二
    號函釋有案。二、前揭函釋說明三所稱以有價證券買賣為專
    業之營利事業，其屬兼含經營證券交易法第十五條規定三種
    證券業務之綜合證券商部分之分攤原則補充核釋如下：１、
    營業費用部分：其可明確歸屬者，得依個別歸屬認列；無法
    明確歸屬者，得依費用性質，分別選擇依部門薪資、員工人
    數或辦公室使用面積等作為合理歸屬之分攤基礎，計算有價
    證券出售部分應分攤之費用，不得在課稅所得項下減除。惟
    其分攤方式經選定後，前後期應一致，不得變更。２、利息
    支出部分：其可明確歸屬者，得依個別歸屬認列；無法明確
    歸屬者，如利息收入大於利息支出，則全部利息支出得在課
    稅所得項下減除；如利息收入小於利息支出，其利息收支差
    額應以購買有價證券平均動用資金，占全體可運用資金比例
    作為合理歸屬之分攤基礎，計算有價證券出售部分應分攤之
    利息，不得在課稅所得項下減除。所稱全體可運用資金，包
    括自有資金及借入資金；所稱自有資金，係指淨值總額減除
    固定資產淨額及存出保證金後之餘額；所稱比例計算，採月
    平均餘額計算之。」復經財政部83年函及85年函釋在案，其
    係中央財稅主管機關本於職權，就所得稅法第4條之1證券交
    易所得免納所得稅之立法意旨及所得稅法第24條有關營利事
    業所得計算之規定所作之解釋，於法無違，堪予採擇。
二、原告89年度營利事業所得稅結算申報，原列報自營部門可直
    接歸屬之營業費用26,226,160元，證券交易所得為虧損124,
    223,703元，被告初查以：（一）營業費用部分依據簽證會
    計師補充說明，原告本期可直接歸屬自營部門之營業費用為
    31,170,832元，無法明確歸屬者為8,195,965元，乃按出售
    有價證券收益及股利收入占全部自營部門營業收入比例分攤
    出售有價證券可直接歸屬費用31,157,117元（調增4,930,95
    7元）、無法直接歸屬費用8,191,957元，股利收入分攤可直
    接歸屬費用1,870元，無法直接歸屬費用496元。（二）利息
    支出部分則以會計師自行計算自營部門購買有價證券平均動
    用資金占全體可運用資金比例為125.66%，因自營部門占全
    體可運用資金超過百分之百，利息收支差額應全數轉列免稅
    之證券交易所得計算分攤，其中申報利息收入6,170,15 8元
    係包含經營證券業務依法需提列營業保證金利息收入4,3
    77,534元、交割結算基金利息收入776,343元、櫃檯買賣中
    心圈存、等殖準備金利息收入581,596元及公會自律基金利
    息收入15,663元，合計提列保證金之利息收入5,751,136元
    應併入經紀部門計算營業收入，乃予減除後以其餘額419,02
    2元與利息支出13,350,582元比較，按其差額核定自營部門
    應分攤利息支出為12,931,560元，證券交易所得為虧損150,
    280,543元，經核並無不合。
三、原告雖主張其為綜合證券商，營運資金均為統籌運用，並無
    專案借款，申報利息收入遠大於利息支出，且均屬不可直接
    明確歸屬之性質，依財政部85 年函釋規定利息支出均應列
    為應稅收入項下減除，無須計算分攤；至於自營部門免稅業
    務及應稅業務之費用分攤，應依85年函釋以辦公室面積、部
    門直接員工人數或部門直接薪資之比率計算；又被告未將短
    期票券利息收入及依法提列保證金之利息收入加計於營業外
    利息收入，且於計算全體可動用資金時，未將出售附買回債
    券（RP）所取得之資金計入，均有違誤云云，詳如事實欄所
    載。惟查原告為綜合證券商，其經紀、承銷、自營等各部門
    之組織架構及業務明確，各該部門因經營其部門業務所發生
    之相關費用，自應個別歸屬於其部門收支損益項下之營業費
    用認列，僅管理部門之損失費用因無法明確歸屬，始可按其
    費用性質，分別依部門員工薪資、員工人數或辦公室使用面
    積等作為分攤基礎。故就原告自營部門免稅業務及應稅業務
    之費用分攤基礎，並無財政部85年函釋就不同部門間費用分
    攤基礎所為規定之適用，被告自得依財政部83年函釋意旨，
    以其可直接歸屬自營部門費用31,170,832元、無法明確歸屬
    費用8,195,965元，按免稅之出售有價證券收益及股利收入
    占全部自營部門營業收入比例計算，分攤可直接歸屬自營部
    門免稅之證券交易收入及股利收入之費用31,158,987元、無
    法直接歸屬之費用8,192,453元。關於其利息支出分攤部分
    ，原告申報非營業收入項下之利息收入6,170,158元，其中
    包含經營證券業務依法應提列之營業保證金、交割結算金、
    櫃檯買賣中心圈存、等殖準備金、公會自律基金等利息收入
    計5,751,136元，應屬經紀部門之營業收入，被告自應予以
    減除；又短期票券利息收入依法不計入營利事業所得額，且
    與營業無關，亦不可動用，僅有收入而無支出，自不得併計
    非營業收入項下之利息收入加總，況財政部85年函釋並未就
    短期票券利息收入准予併入利息內加總比較，被告未予加計
    ，自無不合。至於自營部門購買有價證券平均動用資金占全
    體可運用資金之比例，依原告簽證會計師自行計算為125.66
    %，而附買回債券（RP）交易，係將債券出售予客戶，約定
    於特定期間後按議定之到期金額買回之交易，其性質係屬買
    賣行為，原告所稱出售RP取得之資金係供買回之準備金，自
    非可運用資金，是被告以其自營部門占全體可運用資金超過
    百分之百，將利息收支差額12,931,560元，全數轉列免稅證
    券交易所得項下分攤，亦無不合，原告主張均無可採。從而
    原處分及訴願決定均無違誤，原告仍執前詞聲請撤銷，為無
    理由，應予駁回。
四、兩造其餘陳述於判決結果不生影響，無庸一一論列，併予敘
    明。
據上論結，本件原告之訴為無理由，爰依行政訴訟法第98條第3
項前段，判決如主文。
中    華    民    國    94    年     1    月     6    日
                  第三庭審判長法  官　鄭忠仁
                              法  官　林育如
                              法  官　楊莉莉
如不服本判決，應於送達後二十日內，向本院提出上訴狀並表明
上訴理由，如於本判決宣示後送達前提起上訴者，應於判決送達
後二十日內補提上訴理由書（須按他造人數附繕本）。
中    華    民    國    94    年     1    月     6    日
            　　　　　　　    書記官   王俊權
